臺灣新北地方法院刑事判決
                                    111年度審易字第134號
公  訴  人  臺灣新北地方檢察署檢察官
被      告  杜玉洲




上列被告因竊盜案件，經檢察官提起公訴（110 年度偵字第4455
7號），被告於準備程序中就被訴事實為有罪之陳述，經告知簡
式審判程序之旨，並聽取當事人之意見後，本院改行簡式審判程
序審理，判決如下：
    主  文
杜玉洲犯攜帶兇器竊盜罪，處有期徒刑捌月。扣案之油壓剪壹把
沒收。
    事  實
一、杜玉洲意圖為自己不法之所有，基於竊盜之犯意，於民國11
    0年11月2日6時7分許，騎乘車牌號碼000-000號普通重型機
    車，行經新北市○○區○○○道0段000號龍駿冷凍倉庫廠區，見
    大門未閉鎖、無人看守，即騎乘機車駛入，再持其所有之油
    壓剪1把，剪斷設置在該處由劉佳文所管領之電纜線6條（電
    纜線黑色塑膠皮外印有編號R41040 IV、38㎟、1267等白色字
    樣、合計重量12.55公斤），得手後隨即騎乘上開機車逃離
    現場。嗣於同日6時10分許，劉佳文返回廠區察覺有異報警
    處理，經警於同日6時18分許，在新北市泰山區新北大道6段
    與明志路3段145巷口查獲，並在杜玉洲騎乘之上開機車腳踏
    板上扣得前開失竊之電纜線6條（已發還由劉佳文領回）及
    油壓剪1把，而查悉上情。
二、案經劉佳文訴由新北市政府警察局林口分局移送臺灣新北地
    方檢察署檢察官偵查起訴。
    理  由
一、訊據被告杜玉洲對於上揭犯行坦承不諱，核與證人謝同泰於
    警詢中之證述、告訴人劉佳文於警詢中之指述情節相符，並
    有新北市政府警察局林口分局扣押筆錄暨扣押物品目錄表、
    贓物認領保管單各1份、現場暨贓物照片14張、冷凍倉庫廠
    區監視器錄影畫面截圖2張在卷可稽，被告之自白與事實相
    符，本案事證明確，被告犯行堪以認定，應依法論科。
二、論罪科刑：
  ㈠按刑法第321條第1項第3款之攜帶兇器竊盜罪，係以行為人攜
    帶兇器竊盜為其加重條件，此所謂兇器，其種類並無限制，
    凡客觀上足以對人之生命、身體、安全構成威脅，具有危險
    性之兇器均屬之，且祇須行竊時攜帶此種具有危險性之兇器
    為已足，並不以攜帶之初有行兇之意圖為必要（最高法院79
    年度臺上字第5253號判例意旨參照）。經查，被告攜帶
　　油壓剪1把前往竊盜現場，並持以剪斷電纜線，剪口銳利，
    且為金屬製成、質地堅硬，在客觀上足以對於他人之生命、
    身體、安全構成威脅而具有危險性，自屬兇器無疑。
  ㈡核被告所為，係犯刑法第321條第1項第3款之攜帶兇器竊盜罪
    。
  ㈢查被告前於102年間，因竊盜、傷害、施用毒品、毀損等案件
    ，分別經法院判處罪刑確定，復經臺灣高等法院臺中分院以
    102年度聲字第2157號裁定應執行有期徒刑6年6月確定，於1
    08年8月2日縮短刑期假釋出監併付保護管束，後因假釋經撤
    銷，尚有殘刑3月又23日，於110年12月23日入監與另案接續
    執行中，有臺灣高等法院被告前案紀錄表1份在卷可稽，是
    被告為本案竊盜犯行時，前開案件尚未執行完畢，自不構成
    累犯，公訴意旨認被告上開前案紀錄，已於108年11月25日
    保護管束期滿，假釋未經撤銷，其未執行之刑以執行完畢論
    而認本案構成累犯，容有誤會，附此敘明。
　㈣爰審酌被告不思以己力正當賺取財物，竟存不勞而獲之心態
    ，見他人廠區未閉鎖而認有機可乘，即下手竊取他人財物，
    危害社會治安，惟念其犯後已坦承犯行，態度尚可，兼衡其
    屢犯竊盜犯行，且經法院判處罪刑、執行完畢，竟仍不知改
    過悔悟，素行不良，暨其犯罪之動機、目的、手段、竊取財
    物之價值及告訴人已取回失竊物品，損害已有減輕，再參酌
    被告自陳國中肄業之智識程度，從事粗工，月收入不穩，無
    需扶養親屬之家庭生活狀況等一切情狀，量處如主文所示之
    刑，以資懲儆。
三、扣案之油壓剪1把，為被告所有供本案犯罪所用之物，業據
    其供承在卷，爰依刑法第38條第2項之規定宣告沒收之。至
    於被告所竊得之電纜線6條，已因員警查獲後由告訴人領回
    ，有贓物認領保管單1份在卷可按，爰依刑法第38條之1第5
    項規定，此部分不予宣告沒收。
據上論斷，應依刑事訴訟法第273條之1第1項、第299條第1項前
段，刑法第321條第1項第3款、第38條第2 項，刑法施行法第1 
條之1 第1 項，判決如主文。
本案經檢察官范孟珊偵查起訴，檢察官盧祐涵到庭執行職務。
中　　華　　民　　國　　111 　年　　3 　　月　　4 　　日
                  刑事第二十五庭  法  官  王綽光
　　　　　　　　　
上列正本證明與原本無異。
如不服本判決，應於判決送達後20日內敘明上訴理由，向本院提
出上訴狀 (應附繕本) ，上訴於臺灣高等法院。其未敘述上訴理
由者，應於上訴期間屆滿後20日內向本院補提理由書「切勿逕送
上級法院」。
                                   書記官  王嘉蓉
中　　華　　民　　國　　111 　年　　3 　　月　　7 　　日

附錄本案論罪科刑法條全文：
中華民國刑法第321條
犯前條第 1 項、第 2 項之罪而有下列情形之一者，處 6 月以
上 5 年以下有期徒刑，得併科 50 萬元以下罰金：
一、侵入住宅或有人居住之建築物、船艦或隱匿其內而犯之。
二、毀越門窗、牆垣或其他安全設備而犯之。
三、攜帶兇器而犯之。
四、結夥三人以上而犯之。
五、乘火災、水災或其他災害之際而犯之。
六、在車站、港埠、航空站或其他供水、陸、空公眾運輸之舟、
    車、航空機內而犯之。
前項之未遂犯罰之。